臺灣士林地方法院刑事判決
110年度易字第347號
公  訴  人  臺灣士林地方檢察署檢察官
被      告  乙○○
選任辯護人  鐘耀盛律師
上列被告因家庭暴力罪之妨害自由案件，經檢察官提起公訴（10
9年度少連偵字第188號），本院判決如下：
    主  文
乙○○無罪。
    理  由
一、公訴意旨略以：被告乙○○為丙○○之父、告訴人甲○○之前姊夫
    ，被告與告訴人間具家庭暴力防治法第3條第3、4項之家庭
    成員關係，被告離婚後，丙○○居住於告訴人位於臺北市○○區
    ○○路0段0號3樓之住處。被告於民國109年10月23日晚上8時
    許，因丙○○以電話向其反應告訴人與丙○○之外婆發生口角，
    被告遂基於恐嚇之犯意，撥打電話予告訴人恫稱：「警告你
    不要再嚇我兒子，小心我過去找你，你知不知道我個性是怎
    樣」等語，使告訴人心生畏懼，致生危害於安全。因認被告
    涉犯刑法第305條恐嚇危害安全罪嫌等語。
二、按犯罪事實應依證據認定之，無證據不得認定犯罪事實，刑
    事訴訟法第154條第2項定有明文。刑事訴訟上證明之資料，
    無論其為直接或間接證據，均須達於通常一般之人均不致有
    所懷疑，而得確信其為真實之程度，始得據為有罪之認定，
    若關於被告是否犯罪之證明未能達此程度，而有合理懷疑之
    存在，致使無從形成有罪之確信，根據「罪證有疑，利於被
    告」之證據法則，即不得遽為不利被告之認定。又按刑事訴
    訟法第161條第1項規定：檢察官就被告犯罪事實，應負舉證
    責任，並指出證明之方法。因此，檢察官對於起訴之犯罪事
    實，應負提出證據及說服之實質舉證責任。倘其所提出之證
    據，不足為被告有罪之積極證明，或其指出證明之方法，無
    從說服法院以形成被告有罪之心證，基於無罪推定之原則，
    自應為被告無罪判決之諭知（最高法院76年台上字第4986號
    、92年台上字第128號判決意旨可資參照）。
三、公訴意旨認被告涉犯恐嚇危害安全罪嫌，無非係以被告於警
    詢及偵查時供述、證人即告訴人於警詢及偵查時證述為其論
    據。訊據被告堅詞否認有何恐嚇危害安全之犯行，辯稱：我
    於上開時間雖有打電話予告訴人，但是是對告訴人說：「你
    們家的事情我不管，但你不要嚇我兒子，我兒子如果哪裡做
    錯，我跟你道歉，但不要在我小孩面前吵架」，我沒有說「
    小心我過去找你，你知不知道我個性怎樣。」等語，經查：
（一）被告為丙○○之父、告訴人之前姊夫，被告離婚後，丙○○與
      告訴人同住於臺北市○○區○○路0段0號3樓之址。被告於109
      年10月23日晚上8時許，因丙○○以電話向其反應告訴人與
      丙○○之外婆發生口角，被告遂有撥打電話予告訴人等情，
      為被告所不爭執（本院110年度易字第347卷【下稱易字卷
      】第30頁），核與告訴人於警詢、偵訊、本院審理時之證
      述相符（臺灣士林地方檢察署109年度少連偵字第188號【
      下稱偵卷】第43至45、59至61頁，易字卷第57至61頁），
      此部分事實，固堪認定。
（二）按告訴人之告訴，係以使被告受刑事訴追為目的，是其陳
      述是否與事實相符，仍應調查其他事實以資審認，始得為
      不利被告之認定（最高法院52年台上字第1300號判決要旨
      參照）。次按被害人之為證人，與通常一般第三人之為證
      人不侔。被害人就被害經過所為之陳述，其目的在於使被
      告受刑事訴追處罰，與被告處於絕對相反之立場，其陳述
      或不免渲染、誇大。是被害人縱立於證人地位具結而為指
      證、陳述，其供述證據之證明力仍較與被告無利害關係之
      一般證人之陳述為薄弱。從而，被害人就被害經過之陳述
      ，除須無瑕疵可指，且須就其他方面調查又與事實相符，
      亦即仍應調查其他補強證據以擔保其指證、陳述確有相當
      之真實性，而為通常一般人均不致有所懷疑者，始得採為
      論罪科刑之依據，非謂被害人已踐行人證之調查程序，即
      得恝置其他補強證據不論，逕以其指證、陳述作為有罪判
      決之唯一證據，最高法院95年度台上字第6017號判決意旨
      參照。
（三）證人即告訴人雖於警詢、偵訊、本院審理時固證稱：於本
      件案發時地，我與我母親鄧秋英發生爭執，丙○○當時跟我
      說他打電話給他爸，他說他爸過來，我小心被打。之後被
      告有撥電話給我恫稱：警告你不要再嚇我兒子，小心我過
      去找你，你知不知道我個性是怎樣等語（偵卷第43至45、
      59至61頁，易字卷第57至61頁），惟查，證人即同案少年
      丙○○於其少年事件案件中（本院109年度少調字第898號）
      陳稱：於109年10月23日晚上，在臺北市○○區○○路0段0號3
      樓住處，我只有跟我外婆鄧秋英講話，之後告訴人出來與
      鄧秋英吵架，我並無跟告訴人講話，僅有跟鄧秋英講話等
      語（易字卷第83、84頁），核與證人即告訴人之母鄧秋英
      於該案件中證稱：當時我有與告訴人發生爭執，當時丙○○
      與告訴人並沒有面對面爭執，我也沒聽到丙○○對告訴人說
      「我現在打電話給我爸，你等下小心被打」等語相符（本
      院109年度少調字第898號卷第85、87頁），且鄧秋英為告
      訴人之母，告訴人復稱鄧秋英與丙○○之相處狀況為普通平
      常（易字卷第61頁），衡情應無偏袒維護丙○○並為不利於
      告訴人之證述，其證詞當屬可採，則依上開證詞內容，告
      訴人所指上情是否屬實，已屬可疑。
（四）而卷內錄音譯文僅見告訴人反覆質問丙○○是否欲叫被告來
      打其、叫其要小心一點，丙○○則回應以「誰要打你？」、
      「你在說什麼東西啊！」、「我下去找警察，你等一下跟
      他講」、「沒有阿！」等語（偵卷第49頁），告訴人與丙
      ○○各執一詞，尚不足作為告訴人指訴之補強證據。
（五）則就被告是否對告訴人恫稱「警告你不要再嚇我兒子，小
      心我過去找你，你知不知道我個性是怎樣」，除告訴人之
      單一指述外，經調查並無其他任何補強證據可擔保告訴人
      證述之真實性。揆諸前揭判例及判決意旨，尚難逕以告訴
      人甲○○之單一證述，遽認被告有罪，應認被告所涉恐嚇犯
      行部分之證據，尚不足為不利於被告之認定
四、綜上所述，公訴人所提出之相關事證，並未使本院就被告所
    涉恐嚇危害安全罪嫌達於毫無合理懷疑之確信程度，此外，
    復查無其他積極證據，足以證明被告有何公訴意旨所指之強
    制犯行，自屬不能證明被告此部分犯罪，應為被告此部分無
    罪之諭知。
據上論斷，應依刑事訴訟法第301條第1項，判決如主文。　　
本案經檢察官鄭潔如提起公訴，檢察官李清友到庭執行職務。
中　　華　　民　　國　　110 　年　　10　　月　　29　　日
                  刑事第四庭　　法  官  謝當颺
以上正本證明與原本無異。
如不服本判決，應於收受判決後20日內向本院提出上訴書狀，並
應敘述具體理由；其未敘述上訴理由者，應於上訴期間屆滿後20
日內向本院補提理由書（均須按他造當事人之人數附繕本），「
切勿逕送上級法院」。告訴人或被害人如對於本判決不服者，應
具備理由請求檢察官上訴，其上訴期間之計算係以檢察官收受判
決正本之日期為準。因疫情而遲誤不變期間，得向法院聲請回復
原狀。
                                書記官  郭如君
中　　華　　民　　國　　110 　年　　11　　月　　3 　　日